臺灣新北地方法院刑事判決
111年度訴字第600號
公  訴  人  臺灣新北地方檢察署檢察官
被      告  陳振忠

                    籍設新北市○○區○○路000號0樓（戶政事務所）

選任辯護人  洪嘉傑律師
上列被告因偽造有價證券等案件，經檢察官提起公訴（111年度
偵字第14022號），本院判決如下：
    主  文
丙○○犯行使偽造私文書罪，處有期徒刑拾月。又犯偽造有價證券
罪，處有期徒刑壹年拾月。應執行有期徒刑貳年。緩刑伍年。
未扣案如附表一所示欄位之「乙○○」署押壹枚沒收；未扣案如附
表二、三所示之支票均沒收。
    事  實
一、丙○○與乙○○前為夫妻（2人於民國104年1月9日兩願離婚）。
    丙○○於95年間設立橙果食品有限公司（下稱橙果公司）後，
    由乙○○向中華郵政股份有限公司申設帳號00000000號支票帳
    戶（下稱本案甲存帳戶）供橙果公司經營使用。詎丙○○明知
    其與乙○○離婚後，乙○○業已禁止其開立本案甲存帳戶支票，
    竟仍基於行使偽造私文書、意圖供行使之用而偽造有價證券
    之犯意，利用乙○○倉促離去，未取走放置於辦公處所之本案
    甲存帳戶資料、領取證及印鑑章之機會，自104年5月起至11
    0年2月止，未經乙○○同意，接續於附表一所示之「郵政劃撥
    儲金支票領取證（下稱支票領取證）」戶名欄，盜蓋乙○○之
    印章及偽簽乙○○之署名，而偽造私文書，復持上開偽造之支
    票領取證向三重中山路郵局請領支票本而行使之，該郵局不
    知情之承辦人員乃將附表一所示之支票，寄送至新北市○○區
    ○○路00○0號，由丙○○收受，足以生損害於乙○○及本案甲存帳
    戶管理之正確性。丙○○領用前開支票後，接續於附表二、三
    所示之發票日期，在附表二、三所示之支票發票人簽章欄位
    ，盜蓋乙○○之印章，並填載附表二、三所示之票面金額，持
    以向橙果公司往來廠商支付貨款而行使之。嗣於110年3月間
    ，乙○○接獲郵局員工通知本案甲存帳戶存款不足，旋即向郵
    局查詢，發覺附表三所示之支票屆期未獲兌付，始悉上情。
二、案經乙○○訴由臺灣新北地方檢察署檢察官偵查起訴。
    理  由
一、證據能力：
㈠、按被告以外之人於審判外之言詞或書面陳述，除法律有規定
    者外，不得作為證據，刑事訴訟法第159條第1項定有明文。
    又被告以外之人於審判外之陳述，雖不符刑事訴訟法第159
    條之1至第159條之4之規定，而經當事人於審判程序同意作
    為證據，法院審酌該言詞陳述或書面陳述作成時之情況，認
    為適當者，亦得為證據；當事人、代理人或辯護人於法院調
    查證據時，知有同法第159條第1項不得為證據之情形，而未
    於言詞辯論終結前聲明異議者，視為有前項之同意，刑事訴
    訟法第159條之5規定甚明，且其適用並不以「不符前四條之
    規定」為要件（最高法院104年度第3次刑事庭會議決議意旨
    參照）。查本案認定事實所引用被告丙○○以外之人於審判外
    之言詞或書面陳述，雖屬傳聞證據，惟檢察官、被告及辯護
    人於本院中均同意有證據能力（見本院卷第75、118頁），
    且於言詞辯論終結前，均未主張有刑事訴訟法第159條第1項
    不得為證據之情形，本院審酌此等證據作成時之情況，並無
    違法不當及證明力明顯過低之瑕疵，認以之作為證據應屬適
    當，而認該等證據資料皆有證據能力。
㈡、至於本院所引之非供述證據部分，經查並非違法取得，亦無
    依法應排除其證據能力之情形，應有證據能力。
二、認定犯罪事實所憑之證據及理由：
    上開犯罪事實，業據被告於警詢、偵查及本院中均坦承不諱
    （見110年度他字第3084號卷一【下稱他卷一】第49至50頁
    、第65至66頁、第71至77頁），核與證人即告訴人乙○○於偵
    查中之證述相符（見他卷一第3頁、第13至14頁），並有附
    表三所示支票之中華郵政股份有限公司查詢帳戶支票特殊處
    理紀錄（見他卷一第15頁）、中華郵政股份有限公司三重郵
    局110年9月16日重營字第1100000638號函及所附郵政劃撥儲
    金帳戶對帳單（總數）（見他卷一第22至39頁）、附表一所
    示之郵政劃撥儲金支票領取證影本（見他卷一第40至44之1
    頁）、中華郵政股份有限公司110年11月5日儲字第11009094
    30號函暨所附附表二所示之支票正反面影本（見他卷一第54
    頁、他卷二全卷）在卷可證，足認被告上開自白與事實相符
    。本案事證明確，被告犯行堪以認定，應依法論科。
三、論罪科刑　　
㈠、核被告就附表一所為，係犯刑法第216條、第210條行使偽造
    私文書罪。就附表二、三所為，係犯刑法第201條第1項意圖
    供行使之用偽造有價證券罪。被告偽造署押、盜蓋印文均係
    偽造私文書之部分行為；其偽造之低度行為，應為行使之高
    度行為所吸收，均不另論罪。又被告盜蓋印文亦為偽造有價
    證券之部分行為，其於偽造有價證券後復持以行使，其行使
    偽造有價證券之低度行為，為意圖供行使之用而偽造有價證
    券之高度行為所吸收，均不另論罪。又按數行為於同時同地
    或密切接近之時地實施，侵害同一之法益，各行為之獨立性
    極為薄弱，依一般社會健全觀念，在時間差距上，難以強行
    分開，在刑法評價上，以視為數個舉動之接續施行，合為包
    括之一行為予以評價，較為合理，則屬接續犯，而為包括之
    一罪（最高法院86年台上字第3295號判例意旨參照）。查被
    告於離婚前，係與告訴人乙○○共同經營橙果公司，並使用本
    案甲存帳戶作為橙果公司營業之支付工具，被告於離婚後仍
    沿用以前橙果公司經營模式，便宜行事而持續領用本案甲存
    帳戶支票，是被告就附表一所為；就附表二、三所為，均分
    別係基於橙果公司單一營業之目的，反覆於密接之時、地行
    使偽造支票領取證、偽造支票，以支付往來廠商之貨款，各
    行為之獨立性薄弱，難以強行分開，是依一般社會健全觀念
    ，應視為數個舉動之接續施行，合為包括之一行為予以評價
    ，各論以接續犯之單純一罪。被告所犯上開行使偽造私文書
    罪及意圖供行使之用而偽造有價證券罪，犯意各別，行為互
    殊，應予分論併罰。
㈡、按犯罪之情狀顯可憫恕者，認科以最低刑度仍嫌過重者，得
    酌量減輕其刑，刑法第59條定有明文。此所謂「犯罪之情狀
    」，與刑法第57條規定科刑時應審酌之一切情狀，並非有截
    然不同之領域，於裁判上酌減其刑時，仍應就犯罪一切情狀
    （包括第57條所列舉之10款事項），予以全盤考量，審酌其
    犯罪有無可憫恕之事由，即有無特殊之原因與環境，在客觀
    上足以引起一般同情，以及宣告法定低度刑，是否猶嫌過重
    等等，以為判斷。本案被告一時失慮而犯本案行使偽造私文
    書及意圖供行使之用而偽造有價證券罪，惟被告偽造之支票
    絕大多數均已兌現，且其已與告訴人乙○○、被害人台旺公司
    達成和解，此有被告與被害人台旺公司之協議書、本票及授
    權書、支票及跳票理由單翻拍照片（見他卷一第57至60頁）
    、被告與告訴人乙○○之和解書、告訴人乙○○刑事陳報狀（見
    他卷一第61至61之1頁）、告訴人乙○○於111年7月25日之刑
    事陳報狀（見本院卷第107頁）在卷可參，考量被告所犯刑
    法第201條第1項偽造有價證券罪，法定本刑係3年以上10年
    以下有期徒刑之重罪，衡其犯罪情狀，即使科以法定最低刑
    度之刑仍嫌過重，而在客觀上足以引起一般同情，確有情輕
    法重，顯堪憫恕之情形，爰就被告所犯刑法第201條第1項偽
    造有價證券罪依刑法第59條規定酌量減輕其刑。
㈢、爰審酌被告貪圖便利，竟未經告訴人乙○○之同意，率以行使
    偽造私文書及偽造有價證券之方式向橙果公司往來廠商支付
    貨款，所為妨害社會交易秩序，且損及告訴人乙○○之票據信
    用，兼衡其犯罪之動機、目的、手段、偽造支票之金額、被
    告自述高中畢業之智識程度、從事食品業、經濟狀況勉持、
    須撫養父母及1名未成年子女（見本院卷第119頁），及其犯
    後已與告訴人乙○○、被害人台旺公司達成和解，且自始至終
    坦承犯行之態度等一切情狀，分別量處如主文所示之刑。復
    考量刑法第51條數罪併罰定執行刑之立法方式，係採限制加
    重原則，非以累加方式定應執行刑，如以實質累加之方式定
    應執行刑，則處罰之刑度顯將超過其行為之不法內涵，而違
    反罪責原則，並考量因生命有限，刑罰對被告造成之痛苦程
    度，係隨刑度增加而生加乘效果，而非以等比方式增加，是
    以隨罪數增加遞減其刑罰之方式，當足以評價被告行為之不
    法性之法理（即多數犯罪責任遞減原則），審酌被告所犯上
    開2罪之罪名，侵害法益之性質等情，就被告整體犯罪之非
    難評價等情綜合判斷後，酌定如主文所示之應執行刑。
㈣、查被告前未曾因故意犯罪受有期徒刑以上刑之宣告，有臺灣
    高等法院被告前案紀錄表1份附卷可稽，本院審酌被告因一
    時不慎致罹刑典，於犯後即與告訴人乙○○、被害人台旺公司
    達成和解，並按期履行，堪認被告確有悔意，信其經此偵審
    程式，應知所警惕而無再犯之虞，因認所宣告之刑以暫不執
    行為適當，爰依刑法第74條第1項第1款規定，併予宣告緩刑
    5年，以啟自新。
四、沒收部分：
㈠、被告在支票領取證上偽造「乙○○」之署押及盜蓋「乙○○」印
    文部分：
　　按刑法第219條規定「偽造之印章、印文或署押，不問屬於
    犯人與否，沒收之」，係採義務沒收主義，凡偽造之印文或
    署押，不論是否屬於犯人所有，亦不論有無搜獲扣案，苟不
    能證明其已滅失，均應依法宣告沒收（最高法院94年度台上
    字第3518號判決意旨參照）。又按偽造之文書，非屬被告所
    有，即不得再對各該文書諭知沒收（最高法院43年台上字第
    747號判例意旨參照）。查被告在附表一所示私文書上偽造
    之「乙○○」署押1枚，應依刑法第219條之規定，不問屬於犯
    人與否，宣告沒收之。次按，刑法第219條所定不問屬於犯
    人與否沒收之者，以偽造之印章、印文或署押為限，盜用者
    不在其列（最高法院48年台上字第1533號判決意旨參照）。
    本件被告以告訴人乙○○名義偽造之如附表一所示之文書，已
    交郵局承辦人員行使而非被告所有，其上所盜蓋之「乙○○」
    印文復均為真正，自均無從宣告沒收。
㈡、被告偽造之有價證券：
    按偽造之有價證券，不問是否屬於犯人與否沒收之，刑法第
    205條定有明文。另按刑法第219條規定不問屬於犯人與否沒
    收之者，係以偽造之印章、印文或署押為限，盜用者不在其
    列（最高法院83年度台上字第6422判決參照）。查被告偽造
    如附表二、三所示之支票，固未據扣案，仍應依刑法第205
    條規定，不問屬於犯人與否，宣告沒收。至該等支票內「乙
    ○○」之印文，係屬被告盜用，並非偽造，無從依刑法第219
    條之規定宣告沒收。
據上論斷，應依刑事訴訟法第299條第1項前段，判決如主文。
本案由檢察官甲○○提起公訴，經檢察官方心瑜到庭執行職務。
中　　華　　民　　國　　111 　年　　8　　月　　23　　日
　　　　　　　　　刑事第六庭　審判長法　官　樊季康

                                    法  官　楊展庚

                                    法  官　葉逸如　
以上正本證明與原本無異。
如不服本判決，應於判決送達後20日內敘明上訴理由，向本院提
出上訴狀（應附繕本），上訴於臺灣高等法院。其未敘述上訴理
由者，應於上訴期間屆滿後20日內向本院補提理由書「切勿逕送
上級法院」。
                                   書記官  邱瀚群
中　　華　　民　　國　　111 　年　　8 　　月　　23　　日
附錄本案論罪科刑法條全文：
中華民國刑法第201條
意圖供行使之用，而偽造、變造公債票、公司股票或其他有價證
券者，處3年以上10年以下有期徒刑，得併科9萬元以下罰金。
行使偽造、變造之公債票、公司股票或其他有價證券，或意圖供
行使之用，而收集或交付於人者，處1年以上7年以下有期徒刑，
得併科3千元以下罰金。
中華民國刑法第210條
偽造、變造私文書，足以生損害於公眾或他人者，處5年以下有
期徒刑。
中華民國刑法第216條
行使第210條至第215條之文書者，依偽造、變造文書或登載不實
事項或使登載不實事項之規定處斷。

附表一：郵政劃撥儲金支票領取證
編號 領用日期 支票號碼 偽造署押或盜蓋印文之欄位 偽造「乙○○」署押（枚） 盜蓋「乙○○」印文（枚） 1 104年5月12日 自S0000000至S0000000 （起訴書誤載為舊支票號碼，業經檢察官當庭更正，見本院卷第74頁） 戶名 0 1 2 105年4月21日 自S0000000至S0000000 （起訴書誤載為舊支票號碼，業經檢察官當庭更正，見本院卷第74頁） 戶名 0 1 3 105年8月18日 自S0000000至S0000000 （起訴書誤載為舊支票號碼，業經檢察官當庭更正，見本院卷第74頁） 戶名 0 1   4 106年3月14日 （起訴書漏載該次領取紀錄，業經檢察官當庭補正，見本院卷第73頁） 自S0000000至S0000000 戶名 0 1   5 106年4月24日 （起訴書漏載該次領取紀錄，業經檢察官當庭補正，見本院卷第73頁） 自S0000000至S0000000 戶名 0 1   6 106年7月12日 （起訴書漏載該次領取紀錄，業經檢察官當庭補正，見本院卷第73頁） 自S0000000至S0000000 戶名 0 1 7 106年10月17日 自S0000000至S0000000 （起訴書誤載為舊支票號碼，業經檢察官當庭更正，見本院卷第74頁） 戶名 0 1 8 107年1月12日 自S0000000至S0000000 （起訴書誤載為舊支票號碼，業經檢察官當庭更正，見本院卷第74頁） 戶名 0 1 9 107年4月24日 自S0000000至S0000000 （起訴書誤載為舊支票號碼，業經檢察官當庭更正，見本院卷第74頁） 戶名 0 1 10 107年7月13日 自S0000000至S0000000 （起訴書誤載為舊支票號碼，業經檢察官當庭更正，見本院卷第74頁） 戶名 0 1 11 107年9月27日 自S0000000至S0000000 （起訴書誤載為舊支票號碼，業經檢察官當庭更正，見本院卷第74頁） 戶名 0 1 12 107年12月21日 自S0000000至S0000000 （起訴書誤載為舊支票號碼，業經檢察官當庭更正，見本院卷第74頁） 戶名 1 1 13 108年6月14日 自S0000000至S0000000 （起訴書誤載為舊支票號碼，業經檢察官當庭更正，見本院卷第74頁） 戶名 0 1 14 108年12月4日 自S0000000至S0000000 （起訴書誤載為舊支票號碼，業經檢察官當庭更正，見本院卷第74頁） 戶名 0 1 15 109年4月13日 自S0000000至S0000000 （起訴書誤載為舊支票號碼，業經檢察官當庭更正，見本院卷第74頁） 戶名 0 1 16 109年6月12日 自S0000000至S0000000 （起訴書誤載為舊支票號碼，業經檢察官當庭更正，見本院卷第74頁） 戶名 0 1 17 109年8月25日 自S0000000至S0000000 （起訴書誤載為舊支票號碼，業經檢察官當庭更正，見本院卷第74頁） 戶名 0 1 18 109年12月2日 自S0000000至S0000000 （起訴書誤載為舊支票號碼，業經檢察官當庭更正，見本院卷第74頁） 戶名 0 1 19 110年2月20日 自S0000000至S0000000 （起訴書誤載為舊支票號碼，業經檢察官當庭更正，見本院卷第74頁） 戶名 0 1 

附表二：支票（已兌現）
編號 支票號碼 發票日期 票面金額 （新臺幣） 偽造署押或盜蓋印文之欄位 偽造「乙○○」署押（枚） 盜蓋「乙○○」印文（枚） 1 S0000000 104年10月25日 58萬元 發票人簽章 0 1 2 S0000000 104年9月25日 56萬元 發票人簽章 0 1 3 S0000000 104年11月25日 47萬5,000元 發票人簽章 0 1 4 S0000000 104年3月15日 42萬元 發票人簽章 0 1 5 S0000000 104年8月25日 40萬5,189元 發票人簽章 0 1 6 S0000000 104年6月20日 40萬元 發票人簽章 0 1 7 S0000000 104年5月20日 40萬元 發票人簽章 0 1 8 S0000000 104年1月15日 36萬6,000元 發票人簽章 0 1 9 S0000000 104年2月18日 32萬8,000元 發票人簽章 0 1 10 S0000000 104年7月18日 32萬元 發票人簽章 0 1 11 S0000000 104年4月18日 23萬1,000元 發票人簽章 0 1 12 S0000000 104年12月20日 22萬元 發票人簽章 0 1 13 S0000000 104年4月30日 20萬5,000元 發票人簽章 0 1 14 S0000000 104年5月31日 18萬5,600元 發票人簽章 0 1 15 S0000000 104年12月31日 18萬5,000元 發票人簽章 0 1 16 S0000000 104年（日期無法辨識） 18萬5,000元 發票人簽章 0 1 17 S0000000 104年8月31日 15萬2,000元 發票人簽章 0 1 18 S0000000 104年10月31日 12萬元 發票人簽章 0 1 19 S0000000 104年7月31日 11萬2,740元 發票人簽章 0 1 20 S0000000 104年11月30日 4萬2,000元 發票人簽章 0 1 21 S0000000 105年6月15日 81萬3,392元 發票人簽章 、發票日期 0 2 22 S0000000 105年3月20日 65萬8,000元 發票人簽章 0 1 23 S0000000 105年5月20日 60萬元 發票人簽章 0 1 24 S0000000 105年4月20日 44萬2,000元 發票人簽章 0 1 25 S0000000 105年9月20日 35萬3,000元 發票人簽章 0 1 26 S0000000 105年5月5日 29萬5,400元 發票人簽章 0 2 27 S0000000 105年3月31日 28萬元 發票人簽章 0 1 28 S0000000 105年2月28日 25萬2,000元 發票人簽章 0 1 29 S0000000 105年10月31日 24萬4,003元 發票人簽章 0 1 30 S0000000 105年11月3日 24萬2,350元 發票人簽章 0 1 31 S0000000 105年10月3日 24萬1,340元 發票人簽章 0 1 32 S0000000 105年7月31日 22萬元 發票人簽章 0 1 33 S0000000 105年6月30日 22萬元 發票人簽章 0 1 34 S0000000 105年10月22日 21萬9,727元 發票人簽章 0 1 35 S0000000 105年8月31日 20萬9,728元 發票人簽章 0 1 36 S0000000 105年5月31日 19萬6,000元 發票人簽章 0 1 37 S0000000 105年6月1日 17萬8,600元 發票人簽章 0 1 38 S0000000 105年11月30日 16萬0,686元 發票人簽章 0 1 39 S0000000 105年5月31日 15萬8,000元 發票人簽章 0 1 40 S0000000 105年1月31日 15萬8,000元 發票人簽章 0 1 41 S0000000 105年4月30日 15萬2,000元 發票人簽章 0 1 42 S0000000 105年8月12日 13萬9,880元 發票人簽章 0 1 43 S0000000 105年7月18日 7萬5,420元 發票人簽章 0 1 44 S0000000 105年8月31日 4萬5,400元 發票人簽章 0 1 45 S0000000 105年7月18日 4萬1,920元 發票人簽章 0 1 46 S0000000 105年7月18日 1萬7,143元 發票人簽章 0 1 47 S0000000 105年7月18日 1萬4,600元 發票人簽章 0 1 48 S0000000 105年7月18日 1萬2,100元 發票人簽章 、發票日期 0 2 49 S0000000 106年12月12日 99萬1,150元 發票人簽章 0 1 50 S0000000 106年4月30日 86萬6,582元 發票人簽章 0 1 51 S0000000 106年4月12日 77萬4,475元 發票人簽章 0 1 52 S0000000 106年3月12日 67萬8,000元 發票人簽章 0 1 53 S0000000 106年7月12日 61萬8,600元 發票人簽章 0 1 54 S0000000 106年8月12日 58萬8,300元 發票人簽章 0 1 55 S0000000 106年6月12日 50萬7,575元 發票人簽章 0 1 56 S0000000 106年6月12日 47萬0,924元 發票人簽章 0 1 57 S0000000 106年10月12日 44萬0,250元 發票人簽章 0 1 58 S0000000 106年12月6日 43萬5,160元 發票人簽章 0 1 59 S0000000 106年11月5日 43萬5,160元 發票人簽章 0 1 60 S0000000 106年9月12日 42萬0,050元 發票人簽章 0 1 61 S0000000 106年9月5日 40萬9,270元 發票人簽章 0 1 62 S0000000 106年8月5日 40萬9,270元 發票人簽章 0 1 63 S0000000 106年9月30日 40萬2,040元 發票人簽章 0 1 64 S0000000 106年7月30日 39萬0,418元 發票人簽章 0 1 65 S0000000 106年10月5日 35萬3,392元 發票人簽章 0 1 66 S0000000 106年5月12日 34萬6,321元 發票人簽章 0 1 67 S0000000 106年11月12日 32萬8,713元 發票人簽章 0 1 68 S0000000 106年5月25日 32萬元 發票人簽章 0 1 69 S0000000 106年2月28日 31萬4,830元 （起訴書誤載為31萬4,130元，業經檢察官當庭更正，見本院卷第73頁） 發票人簽章 0 1 70 S0000000 105年12月31日 30萬7,982元 發票人簽章 0 1 71 S0000000 106年7月12日 28萬3,568元 發票人簽章 0 1 72 S0000000 106年4月18日 28萬1,800元 發票人簽章 0 1 73 S0000000 106年9月12日 26萬7,755元 發票人簽章 0 1 74 S0000000 106年7月15日 25萬2,600元 發票人簽章 0 1 75 S0000000 106年5月31日 24萬6,000元 發票人簽章 0 1 76 S0000000 106年3月31日 23萬2,076元 發票人簽章 0 2 77 S0000000 106年4月20日 22萬3,800元 發票人簽章 0 1 78 S0000000 106年5月30日 21萬7,777元 發票人簽章 0 1 79 S0000000 106年12月17日 20萬元 發票人簽章 0 1 80 S0000000 106年11月17日 20萬元 發票人簽章 0 1 81 S0000000 106年10月17日 20萬元 發票人簽章 0 1 82 S0000000 106年9月17日 （起訴書誤載為106年7月17日，業經檢察官當庭更正，見本院卷第74頁） 20萬元 發票人簽章 0 1 83 S0000000 106年2月10日 18萬2,600元 發票人簽章 0 1 84 S0000000 106年10月18日 17萬8,140元 發票人簽章 、發票日期 0 3 85 S0000000 106年12月2日 17萬4,600元 發票人簽章 0 1 86 S0000000 106年1月10日 17萬3,600元 發票人簽章 0 1 87 S0000000 106年11月16日 16萬4,297元 發票人簽章 0 1 88 S0000000 106年12月23日 15萬0,236元 發票人簽章 0 1 89 S0000000 106年7月18日 14萬5,910元 發票人簽章 0 1 90 S0000000 106年3月15日 13萬3,200元 發票人簽章 0 1 91 S0000000 106年11月17日 13萬元 發票人簽章 0 1 92 S0000000 106年4月18日 12萬2,100元 發票人簽章 0 1 93 S0000000 106年6月30日 12萬1,866元 發票人簽章 0 1 94 S0000000 106年12月18日 11萬7,222元 發票人簽章 0 1 95 S0000000 106年4月15日 11萬0,575元 發票人簽章 0 1 96 S0000000 106年9月18日 10萬9,879元 發票人簽章 0 1 97 S0000000 106年6月18日 9萬5,250元 發票人簽章 0 1 98 S0000000 106年9月18日 9萬1,720元 發票人簽章 0 1 99 S0000000 106年12月12日 8萬9,900元 發票人簽章 0 1 100 S0000000 106年5月18日 8萬4,000元 發票人簽章 0 1 101 S0000000 106年7月12日 8萬3,160元 發票人簽章 0 1 102 S0000000 106年5月25日 8萬2,800元 發票人簽章 0 1 103 S0000000 106年7月18日 8萬2,592元 發票人簽章 0 1 104 S0000000 106年12月18日 8萬0,310元 發票人簽章 0 1 105 S0000000 106年8月10日 8萬元 發票人簽章 0 2 106 S0000000 106年7月10日 8萬元 發票人簽章 0 1 107 S0000000 106年4月18日 7萬8,787元 發票人簽章 0 1 108 S0000000 106年7月31日 7萬3,600元 發票人簽章 0 1 109 S0000000 106年9月18日 7萬1,900元 發票人簽章 0 1 110 S0000000 106年10月20日 7萬0,905元 發票人簽章 0 1 111 S0000000 106年6月18日 6萬9,214元 發票人簽章 0 1 112 S0000000 106年3月16日 6萬8,000元 發票人簽章 0 1 113 S0000000 106年8月31日 6萬5,639元 發票人簽章 0 2 114 S0000000 106年10月17日 6萬5,000元 發票人簽章 0 1 115 S0000000 106年10月18日 6萬2,490元 發票人簽章 0 1 116 S0000000 106年10月10日 5萬9,980元 發票人簽章 0 1 117 S0000000 106年4月12日 5萬5,600元 發票人簽章 0 1 118 S0000000 106年3月18日 5萬5,128元 發票人簽章 0 1 119 S0000000 106年3月10日 5萬4,270元 發票人簽章 0 1 120 S0000000 106年12月18日 5萬1,429元 發票人簽章 0 1 121 S0000000 106年7月18日 5萬1,429元 發票人簽章 、支票金額 0 3 122 S0000000 106年5月18日 4萬9,774元 發票人簽章 0 1 123 S0000000 106年4月10日 4萬6,800元 發票人簽章 0 1 124 S0000000 106年6月18日 4萬5,000元 發票人簽章 0 2 125 S0000000 106年6月10日 4萬5,000元 發票人簽章 0 1 126 S0000000 106年5月10日 4萬5,000元 發票人簽章 0 1 127 S0000000 106年4月10日 4萬5,000元 發票人簽章 0 1 128 S0000000 106年7月10日 4萬3,500元 發票人簽章 0 1 129 S0000000 106年6月3日 4萬3,200元 發票人簽章 0 1 130 S0000000 106年4月12日 3萬9,890元 發票人簽章 0 1 131 S0000000 106年12月18日 3萬7,594元 發票人簽章 0 1 132 S0000000 106年3月12日 3萬6,904元 發票人簽章 0 1 133 S0000000 106年3月4日 3萬6,000元 發票人簽章 0 1 134 S0000000 106年1月31日 3萬5,411元 發票人簽章 0 1 135 S0000000 106年4月18日 3萬4,286元 發票人簽章 0 1 136 S0000000 106年3月18日 3萬4,286元 發票人簽章 0 1 137 S0000000 106年7月12日 3萬4,019元 發票人簽章 0 1 138 S0000000 106年3月12日 3萬4,015元 發票人簽章 0 1 139 S0000000 106年5月12日 3萬4,000元 發票人簽章 0 1 140 S0000000 106年3月12日 3萬3,000元 發票人簽章 0 1 141 S0000000 106年9月12日 3萬1,790元 發票人簽章 0 1 142 S0000000 106年4月18日 3萬0,152元 發票人簽章 0 1 143 S0000000 106年12月15日 2萬9,544元 發票人簽章 0 1 144 S0000000 106年12月12日 2萬7,165元 發票人簽章 0 1 145 S0000000 106年9月10日 2萬7,089元 發票人簽章 0 1 146 S0000000 106年4月10日 2萬3,055元 發票人簽章 0 1 147 S0000000 106年6月12日 2萬2,982元 發票人簽章 0 1 148 S0000000 106年2月12日 2萬0,984元 發票人簽章 0 1 149 S0000000 106年5月18日 1萬7,143元 發票人簽章 0 1 150 S0000000 106年9月2日 2萬1,600元 發票人簽章 0 1 151 S0000000 106年2月18日 1萬7,143元 發票人簽章 0 1 152 S0000000 106年4月22日 1萬5,060元 發票人簽章 、發票日期 0 2 153 S0000000 106年4月1日 1萬4,400元 發票人簽章 0 1 154 S0000000 106年2月4日 1萬4,400元 發票人簽章 0 1 155 S0000000 106年2月12日 1萬3,600元 發票人簽章 0 1 156 S0000000 106年5月12日 1萬2,250元 發票人簽章 0 1 157 S0000000 106年2月18日 1萬1,592元 發票人簽章 0 1 158 S0000000 106年2月12日 9,422元 發票人簽章 0 1 159 S0000000 107年8月10日 100萬元 發票人簽章 0 1 160 S0000000 107年8月3日 100萬元 發票人簽章 0 1 161 S0000000 107年8月1日 100萬元 發票人簽章 0 1 162 S0000000 107年4月12日 80萬4,225元 發票人簽章 0 1 163 S0000000 107年12月12日 66萬9,969元 發票人簽章 0 2 164 S0000000 107年1月25日 66萬4,292元 發票人簽章 0 1 165 S0000000 107年6月21日 65萬9,750元 發票人簽章 0 1 166 S0000000 107年5月12日 62萬4,275元 發票人簽章 0 1 167 S0000000 107年6月12日 61萬1,075元 發票人簽章 0 1 168 S0000000 107年1月12日 50萬4,000元 發票人簽章 0 1 169 S0000000 107年11月8日 50萬元 發票人簽章 、發票日期 0 2 170 S0000000 107年1月12日 45萬7,544元 發票人簽章 0 1 171 S0000000 107年3月12日 44萬7,110元 發票人簽章 0 1 172 S0000000 107年9月12日 39萬5,000元 發票人簽章 0 2 173 S0000000 107年9月12日 39萬3,710元 發票人簽章 0 1 174 S0000000 107年3月12日 39萬3,200元 發票人簽章 0 1 175 S0000000 107年7月12日 38萬8,450元 發票人簽章 0 1 176 S0000000 107年11月12日 38萬5,012元 發票人簽章 0 1 177 S0000000 107年11月12日 37萬2,546元 發票人簽章 0 1 178 S0000000 107年3月12日 36萬4,039元 發票人簽章 0 1 179 S0000000 107年7月15日 36萬1,943元 發票人簽章 0 1 180 S0000000 107年11月15日 33萬2,600元 發票人簽章 0 1 181 S0000000 107年3月31日 32萬6,000元 發票人簽章 0 1 182 S0000000 107年10月16日 28萬8,000元 發票人簽章 0 1 183 S0000000 107年12月1日 28萬6,000元 發票人簽章 0 1 184 S0000000 107年9月1日 28萬6,000元 發票人簽章 0 1 185 S0000000 107年6月15日 28萬元 發票人簽章 0 1 186 S0000000 107年4月15日 28萬元 發票人簽章 0 1 187 S0000000 107年6月30日 27萬6,000元 發票人簽章 0 1 188 S0000000 107年12月15日 27萬2,000元 發票人簽章 0 1 189 S0000000 107年7月1日 25萬7,257元 發票人簽章 0 1 190 S0000000 107年2月12日 25萬2,537元 發票人簽章 0 1 191 S0000000 107年12月6日 24萬8,000元 發票人簽章 0 1 192 S0000000 107年8月30日 24萬8,000元 發票人簽章 0 1 193 S0000000 107年8月31日 24萬6,800元 發票人簽章 0 1 194 S0000000 107年7月1日 24萬6,000元 發票人簽章 0 1 195 S0000000 107年7月12日 23萬4,882元 發票人簽章 0 2 196 S0000000 107年9月30日 23萬2,000元 發票人簽章 0 1 197 S0000000 107年5月31日 22萬3,800元 發票人簽章 0 1 198 S0000000 107年2月12日 22萬2,750元 發票人簽章 0 1 199 S0000000 107年10月30日 21萬6,000元 發票人簽章 0 1 200 S0000000 107年9月30日 21萬6,000元 發票人簽章 0 1 201 S0000000 107年9月12日 20萬9,916元 發票人簽章 0 1 202 S0000000 107年11月30日 20萬元 發票人簽章 0 1 203 S0000000 107年8月15日 20萬元 發票人簽章 0 1 204 S0000000 107年7月15日 20萬元 發票人簽章 0 1 205 S0000000 107年5月15日 20萬元 發票人簽章 0 1 206 S0000000 107年9月12日 17萬9,200元 發票人簽章 0 1 207 S0000000 107年3月12日 16萬7,135元 發票人簽章 0 1 208 S0000000 107年4月10日 16萬元 發票人簽章 0 1 209 S0000000 107年3月10日 16萬元 發票人簽章 0 1 210 S0000000 107年9月12日 15萬8,000元 發票人簽章 0 1 211 S0000000 107年6月12日 15萬7,695元 發票人簽章 0 2 212 S0000000 107年11月12日 15萬6,790元 發票人簽章 0 1 213 S0000000 107年5月25日 14萬2,600元 發票人簽章 0 1 214 S0000000 107年5月16日 14萬 發票人簽章 0 2 215 S0000000 107年6月12日 13萬5,667元 發票人簽章 0 1 216 S0000000 107年8月10日 13萬1,561元 發票人簽章 0 1 217 S0000000 107年5月12日 12萬5,990元 發票人簽章 0 1 218 S0000000 107年2月18日 12萬3,730元 發票人簽章 0 1 219 S0000000 107年11月18日 12萬0,440元 發票人簽章 0 1 220 S0000000 107年9月18日 9萬8,770元 發票人簽章 0 1 221 S0000000 107年9月12日 9萬3,400元 發票人簽章 0 1 222 S0000000 107年11月12日 9萬1,950元 發票人簽章 0 1 223 S0000000 107年1月18日 8萬9,980元 發票人簽章 0 1 224 S0000000 107年2月18日 8萬9,350元 發票人簽章 0 1 225 S0000000 107年3月18日 8萬3,960元 發票人簽章 0 1 226 S0000000 107年4月30日 8萬2,500元 發票人簽章 0 1 227 S0000000 107年2月12日 8萬2,326元 發票人簽章 、發票日期 0 2 228 S0000000 107年11月12日 8萬1,160元 發票人簽章 0 1 229 S0000000 107年3月18日 8萬0,174元 發票人簽章 0 1 230 S0000000 107年10月10日 8萬元 發票人簽章 0 1 231 S0000000 107年9月10日 8萬元 發票人簽章 0 1 232 S0000000 107年3月15日 8萬元 發票人簽章 0 1 233 S0000000 107年2月15日 8萬元 發票人簽章 0 1 234 S0000000 107年7月18日 7萬9,680元 發票人簽章 0 1 235 S0000000 107年11月18日 7萬8,835元 發票人簽章 0 1 236 S0000000 107年1月18日 7萬8,695元 發票人簽章 0 1 237 S0000000 107年5月10日 7萬8,000元 發票人簽章 0 1 238 S0000000 107年5月12日 7萬6,750元 發票人簽章 0 1 239 S0000000 107年1月12日 7萬2,000元 發票人簽章 0 1 240 S0000000 107年6月18日 6萬7,965元 發票人簽章 0 1 241 S0000000 107年12月18日 6萬6,919元 發票人簽章 0 1 242 S0000000 107年6月18日 6萬5,800元 發票人簽章 0 1 243 S0000000 107年1月18日 6萬4,575元 發票人簽章 0 2 244 S0000000 107年12月12日 6萬1,105元 發票人簽章 0 1 245 S0000000 107年9月18日 5萬9,230元 發票人簽章 0 1 246 S0000000 107年5月18日 5萬6,627元 發票人簽章 0 1 247 S0000000 107年6月12日 5萬6,328元 發票人簽章 0 1 248 S0000000 107年6月18日 5萬0,414元 發票人簽章 0 2 249 S0000000 107年12月18日 4萬9,980元 發票人簽章 0 1 250 S0000000 107年3月18日 4萬3,633元 發票人簽章 0 1 251 S0000000 107年8月31日 3萬4,200元 發票人簽章 0 1 252 S0000000 107年11月18日 3萬3,600元 發票人簽章 0 1 253 S0000000 107年6月10日 3萬元 發票人簽章 0 1 254 S0000000 107年1月20日 1萬6,300元 發票人簽章 0 1 255 S0000000 108年2月27日 100萬元 發票人簽章 0 1 256 S0000000 108年5月31日 66萬元 發票人簽章 0 1 257 S0000000 108年12月10日 54萬8,858元 發票人簽章 0 2 258 S0000000 108年1月25日 42萬5,000元 發票人簽章 0 1 259 S0000000 108年8月12日 42萬0,312元 發票人簽章 0 1 260 S0000000 108年4月10日 40萬元 發票人簽章 0 2 261 S0000000 108年11月5日 38萬6,000元 發票人簽章 0 1 262 S0000000 108年9月25日 33萬8,600元 發票人簽章 0 1 263 S0000000 108年1月15日 32萬8,600元 發票人簽章 0 1 264 S0000000 108年7月20日 32萬6,000元 發票人簽章 0 1 265 S0000000 108年3月15日 32萬6,000元 發票人簽章 0 1 266 S0000000 108年12月5日 32萬1,860元 發票人簽章 0 1 267 S0000000 108年2月25日 29萬8,000元 發票人簽章 0 1 268 S0000000 108年1月20日 29萬7,800元 發票人簽章 0 1 269 S0000000 108年3月31日 29萬6,000元 發票人簽章 0 1 270 S0000000 108年11月30日 28萬6,000元 發票人簽章 0 2 271 S0000000 108年5月20日 28萬6,000元 發票人簽章 0 1 272 S0000000 108年5月15日 28萬6,000元 發票人簽章 0 1 273 S0000000 108年1月1日 28萬6,000元 發票人簽章 0 1 274 S0000000 108年11月25日 27萬元 發票人簽章 0 1 275 S0000000 108年8月21日 23萬8,252元 發票人簽章 0 1 276 S0000000 108年1月6日 23萬2,000元 發票人簽章 0 1 277 S0000000 108年9月5日 21萬8,600元 發票人簽章 0 1 278 S0000000 108年2月6日 21萬6,000元 發票人簽章 0 1 279 S0000000 108年3月6日 20萬元 發票人簽章 0 1 280 S0000000 108年11月25日 18萬9,000元 發票人簽章 0 1 281 S0000000 108年9月25日 18萬9,000元 發票人簽章 0 1 282 S0000000 108年7月25日 18萬9,000元 發票人簽章 0 1 283 S0000000 108年5月30日 14萬8,050元 發票人簽章 0 1 284 S0000000 108年3月18日 14萬4,000元 發票人簽章 0 1 285 S0000000 108年7月20日 14萬元 發票人簽章 0 1 286 S0000000 108年8月12日 13萬0,524元 發票人簽章 0 1 287 S0000000 108年2月5日 12萬5,000元 發票人簽章 0 1 288 S0000000 108年11月30日 10萬4,536元 發票人簽章 0 1 289 S0000000 108年9月6日 10萬1,660元 發票人簽章 0 1 290 S0000000 108年6月5日 9萬3,600元 發票人簽章 0 1 291 S0000000 108年3月12日 8萬6,000元 發票人簽章 0 1 292 S0000000 108年3月12日 8萬3,690元 發票人簽章 0 1 293 S0000000 108年8月18日 8萬1,150元 發票人簽章 0 1 294 S0000000 108年8月18日 7萬8,348元 發票人簽章 0 1 295 S0000000 108年8月12日 6萬6,100元 發票人簽章 0 2 296 S0000000 108年2月28日 5萬8,500元 發票人簽章 0 1 297 S0000000 108年2月15日 5萬0,400元 發票人簽章 0 1 298 S0000000 108年8月12日 4萬8,750元 發票人簽章 0 1 299 S0000000 108年6月6日 （起訴書誤載為108年6月16日，業經檢察官當庭更正，見本院卷第73頁） 3萬6,000元 發票人簽章 0 1 300 S0000000 109年9月15日 165萬9,000元 發票人簽章 0 1 301 S0000000 109年11月27日 142萬元 發票人簽章 0 1 302 S0000000 109年9月20日 130萬3,560元 發票人簽章 0 1 303 S0000000 109年6月30日 125萬元 發票人簽章 0 1 304 S0000000 109年10月20日 90萬元 發票人簽章 0 1 305 S0000000 109年4月24日 88萬1,220元 發票人簽章 0 1 306 S0000000 109年4月12日 84萬3,811元 發票人簽章 0 1 307 S0000000 109年3月31日 78萬1,436元 發票人簽章 0 1 308 S0000000 109年8月10日 75萬元 發票人簽章 0 1 309 S0000000 109年2月27日 73萬4,000元 發票人簽章 0 1 310 S0000000 109年2月26日 73萬4,000元 發票人簽章 0 1 311 S0000000 109年2月25日 73萬4,000元 發票人簽章 0 1 312 S0000000 109年6月15日 70萬元 發票人簽章 0 2 313 S0000000 109年5月17日 70萬元 發票人簽章 0 1 314 S0000000 109年5月8日 70萬元 發票人簽章 0 1 315 S0000000 109年5月1日 63萬0,496元 發票人簽章 0 1 316 S0000000 109年10月10日 63萬元 發票人簽章 0 1 317 S0000000 109年3月1日 60萬元 發票人簽章 0 1 318 S0000000 109年1月31日 57萬1,645元 發票人簽章 0 1 319 S0000000 109年8月12日 50萬5,421元 發票人簽章 0 1 320 S0000000 109年9月30日 49萬7,775元 發票人簽章 0 1 321 S0000000 109年8月12日 47萬6,950元 發票人簽章 0 1 322 S0000000 109年6月12日 47萬3,172元 發票人簽章 0 1 323 S0000000 109年3月1日 41萬0,854元 發票人簽章 0 1 324 S0000000 109年11月30日 （起訴書誤載為109年10月15日，業經檢察官當庭更正，見本院卷第73頁） 40萬元 發票人簽章 0 1 325 S0000000 109年5月26日 40萬元 發票人簽章 0 1 326 S0000000 109年5月17日 40萬元 發票人簽章 0 1 327 S0000000 （起訴書誤載為S0000000，業經檢察官當庭更正，見本院卷第73頁） 109年10月25日 38萬6,000元 發票人簽章 、發票日期 0 2 328 S0000000 109年8月20日 38萬6,000元 發票人簽章 0 1 329 S0000000 109年7月6日 38萬6,000元 發票人簽章 0 1 330 S0000000 109年6月15日 38萬5,600元 發票人簽章 0 1 331 S0000000 109年4月15日 38萬2,600元 發票人簽章 0 1 332 S0000000 109年3月5日 36萬8,240元 發票人簽章 0 1 333 S0000000 109年8月15日 36萬8,000元 發票人簽章 0 1 334 S0000000 109年10月31日 36萬4,800元 發票人簽章 0 1 335 S0000000 109年6月15日 35萬4,260元 發票人簽章 0 1 336 S0000000 109年10月15日 35萬2,000元 發票人簽章 0 1 337 S0000000 109年2月29日 33萬8,600元 發票人簽章 0 1 338 S0000000 109年1月15日 33萬8,600元 發票人簽章 0 1 339 S0000000 109年3月15日 33萬4,480元 發票人簽章 0 1 340 S0000000 109年3月5日 33萬3,300元 發票人簽章 0 1 341 S0000000 109年3月4日 33萬3,300元 發票人簽章 0 1 342 S0000000 109年3月3日 33萬3,300元 （起訴書誤載為33萬3,000元，業經檢察官當庭更正，見本院卷第73頁） 發票人簽章 0 1 343 S0000000 109年4月2日 33萬2,600元 發票人簽章 0 1 344 S0000000 109年4月20日 32萬8,600元 發票人簽章 0 1 345 S0000000 109年1月12日 32萬6,286元 發票人簽章 0 1 346 S0000000 109年4月12日 32萬2,700元 發票人簽章 0 1 347 S0000000 109年6月12日 31萬3,919元 發票人簽章 0 1 348 S0000000 109年8月12日 30萬5,540元 發票人簽章 0 1 349 S0000000 109年10月12日 30萬3,340元 發票人簽章 0 1 350 S0000000 109年6月5日 28萬6,000元 發票人簽章 0 2 351 S0000000 109年3月31日 28萬5,000元 發票人簽章 0 1 352 S0000000 109年2月2日 27萬6,000元 發票人簽章 0 1 353 S0000000 109年5月1日 26萬2,500元 發票人簽章 0 1 354 S0000000 109年4月12日 25萬2,580元 發票人簽章 0 1 355 S0000000 109年11月2日 24萬9,000元 發票人簽章 0 1 356 S0000000 109年10月2日 24萬9,000元 發票人簽章 0 1 357 S0000000 109年9月20日 24萬9,000元 發票人簽章 、發票日期 0 2 358 S0000000 109年9月2日 24萬9,000元 發票人簽章 0 1 359 S0000000 109年8月2日 24萬9,000元 發票人簽章 0 1 360 S0000000 109年7月2日 24萬9,000元 發票人簽章 0 1 361 S0000000 109年7月31日 23萬4,000元 發票人簽章 0 1 362 S0000000 109年6月12日 22萬7,375元 發票人簽章 0 2 363 S0000000 109年2月29日 21萬7,425元 發票人簽章 0 1 364 S0000000 109年4月12日 21萬3,200元 發票人簽章 0 1 365 S0000000 109年9月30日 18萬元 發票人簽章 0 1 366 S0000000 109年12月25日 17萬6,000元 發票人簽章 、發票日期 0 2 367 S0000000 109年10月25日 17萬6,000元 發票人簽章 0 1 368 S0000000 109年6月26日 17萬6,000元 發票人簽章 0 1 369 S0000000 109年4月26日 17萬6,000元 發票人簽章 0 1 370 S0000000 109年5月31日 17萬1,000元 發票人簽章 0 1 371 S0000000 109年4月30日 15萬1,075元 發票人簽章 0 1 372 S0000000 109年7月18日 12萬9,293元 發票人簽章 0 1 373 S0000000 109年4月22日 12萬元 發票人簽章 、發票日期 0 2 374 S0000000 109年5月13日 11萬9,752元 發票人簽章 0 1 375 S0000000 109年8月31日 11萬2,370元 發票人簽章 0 1 376 S0000000 109年8月18日 10萬3,900元 發票人簽章 0 1 377 S0000000 109年10月12日 10萬3,590元 發票人簽章 0 1 378 S0000000 109年6月12日 10萬元 發票人簽章 0 1 379 S0000000 109年10月12日 9萬8,000元 發票人簽章 0 1 380 S0000000 109年4月18日 9萬6,193元 發票人簽章 0 1 381 S0000000 109年8月18日 9萬4,484元 發票人簽章 0 1 382 S0000000 109年4月18日 9萬1,030元 發票人簽章 0 1 383 S0000000 109年4月28日 9萬元 發票人簽章 0 1 384 S0000000 109年2月3日 9萬元 發票人簽章 0 1 385 S0000000 109年4月30日 8萬8,500元 發票人簽章 0 1 386 S0000000 109年6月18日 8萬8,300元 發票人簽章 0 1 387 S0000000 109年7月30日 8萬6,158元 發票人簽章 0 1 388 S0000000 109年10月18日 8萬1,000元 發票人簽章 0 1 389 S0000000 109年6月12日 7萬元 發票人簽章 0 1 390 S0000000 109年6月18日 6萬1,974元 發票人簽章 0 1 391 S0000000 109年7月31日 5萬7,598元 發票人簽章 0 1 392 S0000000 109年8月12日 5萬5,707元 發票人簽章 0 1 393 S0000000 109年10月18日 5萬3,350元 發票人簽章 0 1 394 S0000000 109年4月12日 5萬2,500元 發票人簽章 0 1 395 S0000000 109年2月16日 4萬4,800元 發票人簽章 0 1 396 S0000000 109年4月12日 4萬3,500元 發票人簽章 0 1 397 S0000000 109年8月18日 3萬5,960元 發票人簽章 0 1 398 S0000000 109年10月18日 1萬8,000元 發票人簽章 0 1 399 S0000000 109年12月31日 10萬7,250元 發票人簽章 0 1 400 S0000000 110年1月18日 4萬5,965元 發票人簽章 0 1 401 S0000000 110年1月16日 42萬8,600元 發票人簽章 0 1 402 S0000000 110年1月28日 6萬元 發票人簽章 0 1 403 S0000000 110年1月12日 37萬5,878元 發票人簽章 0 1 404 S0000000 110年1月31日 24萬元 （起訴書誤載為84萬元，業經檢察官當庭更正，見本院卷第73頁） 發票人簽章 0 1 405 S0000000 110年2月4日 56萬元 發票人簽章 0 1 406 S0000000 110年2月8日 80萬元 發票人簽章 0 1 407 S0000000 110年2月10日 30萬元 發票人簽章 0 1 408 S0000000 110年2月12日 25萬6,590元 發票人簽章 0 1 409 S0000000 110年2月16日 15萬2,000元 發票人簽章 0 1 410 S0000000 110年2月12日 9萬7,000元 發票人簽章 0 1 411 S0000000 110年2月12日 8萬0,266元 發票人簽章 0 1 412 S0000000 110年2月12日 6萬5,000元 發票人簽章 0 1 413 S0000000 110年2月12日 4萬2,000元 發票人簽章 、發票日期 0 2 414 S0000000 110年2月12日 2萬0,200元 發票人簽章 0 2 415 S0000000 110年2月12日 1萬3,600元 發票人簽章 0 1 416 S0000000 110年2月18日 1萬8,000元 發票人簽章 0 1 417 S0000000 110年2月18日 3萬1,747元 發票人簽章 0 1 418 S0000000 110年2月18日 9萬0,050元 發票人簽章 0 1 419 S0000000 110年2月25日 50萬元 發票人簽章 0 1 420 S0000000 110年2月25日 37萬2,000元 發票人簽章 0 1 421 S0000000 110年2月12日 37萬9,511元 發票人簽章 0 1 

附表三：支票（未兌現）
編號 支票號碼 發票日期 票面金額 （新臺幣） 1 S0000000 109年8月25日 30萬元 2 S0000000 109年8月25日 62萬0,704元 3 S0000000 109年12月2日 42萬8,600元 4 S0000000 109年12月2日 38萬6,000元 5 S0000000 110年2月20日 7萬5,301元 6 S0000000 110年2月20日 10萬6,820元 7 S0000000 110年2月20日 1萬8,000元 8 S0000000 110年2月20日 3萬6,000元 9 S0000000 110年2月20日 29萬4,990元 10 S0000000 110年2月20日 8萬2,076元